【裁判字號】    97,抗,1059
【裁判日期】    971007
【裁判案由】    聲請定其應執行刑
【裁判全文】
臺灣高等法院刑事裁定                  97年度抗字第1059號
抗  告  人
即  受刑人  甲○○
上列抗告人因犯竊盜等案件，不服臺灣臺北地方法院中華民國97
年9月4日定應執行刑之裁定（97年度聲字第2131號），提起抗告
，本院裁定如下：
    主  文
抗告駁回。
    理  由
一、按裁判確定前犯數罪者，併合處罰之，而數罪併罰，有二裁
    判以上者，依刑法第51條之規定，定其應執行之刑，而宣告
    多數有期徒刑，於各刑中之最長期以上，各刑合併之刑期以
    下定其刑期，刑法第50條、第51 條第5款及第53條分別定有
    明文。
二、抗告意旨略以：抗告人於臺灣臺北地方法院97年度簡字第13
    35號案件中，承蒙承審法官諒及抗告人其犯後坦承犯行，且
    被害人已取回失物，損害非鉅，深具悔改態度等一切情狀，
    兼家中又有3 名幼兒須扶養，從輕量刑，判有期徒刑陸月，
    如易科罰金，以佰元折算一日，並承諾抗告人與臺灣高等
    法院96年度上易字第3005號案件，因屬同一日所犯案件，答
    允2 件案件合併執行起來刑期不會超過壹年。抗告人又於97
    年7 月23日下午4 時30分，上訴於臺灣臺北地方法院時，審
    判長於庭訊時與抗告人案情協商，再次答允抗告人2 件案件
    因屬同一日犯案（臺灣高等法院96年度上易字第3005號、臺
    灣臺北地方法院97年度簡字第1335號），合併定不會超過壹
    年，抗告人始撤回上訴。但本件裁定（97年度聲字第2131號
    ）並未遵從上開案情協商，同意抗告人所減輕合併之刑期，
    且抗告人所犯之案件（臺灣臺北地方法院97年簡字第1335號
    ）本經合併定執行刑為有期徒刑6 月，得易科罰金，但本件
    裁定書內載為9 個月，懇請明鑑。綜上，抗告人對所犯罪行
    ，深感悔意，懇請體諒抗告人家中有須扶養幼兒3 名，長女
    12歲，2名雙胞胎男孩各7歲，又患有身心障礙，家中祇剩抗
    告人太太一人扶養，實屬不易，請求從輕定應執行刑云云。
三、經查：抗告人即受刑人甲○○因犯竊盜等罪，先後經判處如
    原裁定附表所示之刑，均經分別確定在案。茲檢察官聲請定
    其應執行之刑，原法院審認上開聲請為正當，定其應執行之
    刑為有期徒刑壹年伍月，並未逾越定應執行刑之上限，亦未
    見有何顯然濫用權限之情形，經核並無不合。抗告人所犯如
    原裁定附表編號5、6、7所示之竊盜3罪，經臺灣臺北地方法
    院以97年度簡字第1335號各處有期徒刑月，原裁定附表之
    記載，並無違誤，抗告人此部分所指，尚有誤會；抗告人所
    述其他理由，則非原裁定法院所應審認。綜上，原裁定經核
    於法並無不合，抗告意旨執前詞任意指摘原裁定不當，為無
    理由，應予駁回。
據上論結，應依刑事訴訟法第412條，裁定如主文。
中    華    民    國    97    年    10    月    7     日
                  刑事第三庭  審判長法  官  蔡秀雄
                                    法  官  謝靜恒
                                    法  官  許文章
以上正本證明與原本無異。
本裁定不得再抗告。
                                    書記官  蔡慧娟
中    華    民    國    97    年    10    月    7     日


司法院資訊處製作；財團法人民間司法改革基金會備份。
